臺灣臺中地方法院刑事判決　　　　　　　94年度訴字第3542號
公　訴　人　臺灣臺中地方法院檢察署檢察官
被　　　告　乙○○
上列被告因毒品危害防制條例案件，經臺灣苗栗地方法院檢察署
檢察官提起公訴（九十四年度毒偵字第六五七號），經臺灣苗栗
地方法院（九十四年度訴字第四六三號）移轉管轄，及臺灣臺中
地方法院檢察署檢察官移送併案審理（九十四年度毒偵字第五八
三四號），本院合議庭裁定由受命法官獨任進行簡式審判程序，
判決如下：
    主  文
乙○○連續施用第一級毒品，累犯，處有期徒刑壹年壹月；扣案
如附表一所示之毒品，均沒收銷燬之；扣案如附表三所示之物，
均沒收。又連續施用第二級毒品，累犯，處有期徒刑柒月；扣案
如附表二所示之毒品，均沒收銷燬之；扣案如附表四所示之物，
均沒收。應執行有期徒刑壹年陸月；扣案如附表一、二所示之毒
品，均沒收銷燬之；扣案如附表三、四所示之物，均沒收。
    犯罪事實
一、乙○○前於民國八十一年間因違反麻醉藥品管理條例及妨害
    自由、違反懲治盜匪條例及毀損等案件，經本院先後判處有
    期徒刑四月、八月、八年、三月確定，嗣經臺灣高等法院臺
    中分院裁定定應執行刑為有期徒刑八年十月，於八十一年十
    二月十五日入監執行，於八十四年七月三日假釋出獄（指揮
    書執畢日為九十年三月六日）；復於八十四年間因違反肅清
    煙毒條例案件，經本院以八十四年度訴字第二六九六號判處
    有期徒刑六月，經上訴駁回確定；再於八十五、八十六年間
    因違反麻醉藥品管理條例及電信法案件，分別經本院及臺灣
    嘉義地方法院判處有期徒刑六月、三月確定，嗣經臺灣嘉義
    地方法院裁定定應執行刑為有期徒刑八月；並經撤銷前案假
    釋接續執行；復於八十九年五月二十六日假釋出獄（指揮書
    執畢日期為九十二年二月二十五日）。又於八十九年間，因
    施用毒品案件，經本院以八十九年度毒聲字第六九九五號裁
    定送勒戒處所進行觀察、勒戒後，認有繼續施用毒品傾向，
    經本院以八十九年度毒聲字第七五七八號裁定令入戒治處所
    施以強制戒治，於九十年十二月二十四日強制戒治期滿視為
    執行完畢，經臺灣臺中地方法院檢察署檢察官以九十一年度
    戒毒偵字第五八號為不起訴處分確定。嗣又經撤銷前案假釋
    ，於九十年十二月二十五日入監執行殘刑有期徒刑二年八月
    ，於九十三年五月二十八日縮刑期滿執行完畢。
二、詎乙○○猶不知悔改，亦不思徹底戒絕毒品，復於前開強制
    戒治執行完畢後五年內，另基於施用第一級毒品海洛因及第
    二級毒品甲基安非他命之概括犯意：
    1.第一級毒品海洛因部分：自九十三年十一月底某日起至九
      十四年十一月二十三日十五時許止，連續在其位於臺中市
      西屯區○○路一三七之一號四樓之三住處等處，以將第一
      級毒品海洛因羼在香菸中，再點燃吸取其煙霧之方式，非
      法施用第一級毒品海洛因多次，平均約三天施用一次。
    2.第二級毒品甲基安非他命部分：自九十四年五月三日上午
      八時許起至至同年十一月二十三日上午十時許止，連續在
      其位於臺中市○○區○○路一三七之一號四樓之三住處等
      處，以將第二級毒品甲基安非他命置於玻璃管中燒烤，而
      吸其產生煙霧之方式，非法施用第二級毒品甲基安非他命
      多次，平均約二、三天施用一次。
    嗣於下列時、地分別為警查獲，並經警採尿送驗，均呈可待
    因、嗎啡及安非他命、甲基安非他命陽性反應，因而查悉上
    情：
      (1)於九十四年五月三日，在臺中市○○區○○路一三七之
        一號四樓之三住處，為警搜索查獲，並扣得第一級毒品
        海洛因三十六包（含包裝重合計約三三‧六公克）、第
        二級毒品甲基安非他命一包（含包裝重一‧六公克）、
        玻璃管吸食器一支、分裝夾鏈袋二個、藥鏟二支、電子
        磅秤一台。
      (2)於九十四年九月二十一日，在臺中縣梧棲鎮○○路八五
        巷二九號前，為警查獲，並扣得第一級毒品海洛因四小
        包（含包裝重計約五、八公克）。
      (3)於九十四年十一月十二日凌晨零時十分許，在臺中縣梧
        棲鎮○○街口，為警查獲，並扣得第一級毒品海洛因十
        一包（含包裝重計約十二．二公克）、第二級毒品甲基
        安非他命二小包（含包裝重計約四．三公克）。
      (4)於九十四年十一月二十三日二十一時許，在臺中縣梧棲
        鎮○○路八五巷二九號前為警查獲，並扣得第一級毒品
        海洛因七包（含包裝重計約七．八六公克）、第二級毒
        品甲基安非他命一包（含包裝重約○．五三公克）。
二、案經臺中縣警察局移送臺灣苗栗地方法院檢察署檢察官偵查
    起訴，經臺灣苗栗地方法院移轉管轄，及臺中縣警察局清水
    分局報請臺灣臺中地方法院檢察署檢察官移送併辦。
 　 理    由
一、本件被告乙○○所犯係死刑、無期徒刑、最輕本刑為三年以
    上有期徒刑以外之罪，其於準備程序中就被訴事實為有罪之
    陳述，經告知簡式審判程序之旨，並聽取公訴人及被告之意
    見後，本院合議庭認為適宜而裁定由受命法官獨任進行簡式
    審判程序，合先敘明。
二、上開犯罪事實業據被告乙○○於警詢、偵訊及本院審理時坦
    承不諱，且其於警詢時為警採集之尿液，先後經送詮昕科技
    股份有限公司，以氣相析質譜儀ＧＣ／ＭＳ檢驗結果，均呈
    可待因、嗎啡及安非他命、甲基安非他命陽性反應，此有該
    公司出具之濫用藥物尿液檢驗報告三份附卷可稽（見臺灣苗
    栗地方法院檢察署九十四年度毒偵字第六五七號偵查卷第五
    十頁、臺灣臺中地方法院檢察署九十四年度核交字第二九○
    號偵查卷第二六頁、本院卷第三二之九頁），此外，復有被
    告所有如附表一至四之毒品及供施用毒品使用之物品扣案可
    資佐證；並有扣押物品目錄表四紙、現場圖一紙、照片一份
    等物存卷可，足徵被告之自白與事實相符，其確有施用第一
    、二級毒品海洛因及甲基安非他命之犯行，至堪認定。又查
    ，被告前於八十九年間，因施用毒品案件，經本院以八十九
    年度毒聲字第六九九五號裁定送勒戒處所進行觀察、勒戒後
    ，認有繼續施用毒品傾向，經本院以八十九年度毒聲字第七
    五七八號裁定令入戒治處所施以強制戒治，於九十年十二月
    二十四日強制戒治期滿視為執行完畢，經臺灣臺中地方法院
    檢察署檢察官以九十一年度戒毒偵字第五八號為不起訴處分
    確定等情，亦有臺灣高等法院被告全國前案紀錄表、臺灣臺
    中地方法院檢察署刑案資料查註紀錄表可佐，是被告確有於
    前開強制戒治執行完畢釋放後五年內，再犯本件施用第一、
    二級毒品之犯行，應依法論科。
三、按海洛因、甲基安非他命分係毒品危害防制條例第二條第二
    項第一、二款所定之第一、二級毒品，不得非法施用。故核
    被告所為，係犯毒品危害防制條例第十條第一項之施用第一
    級毒品罪及同條例第十條第二項之施用第二級毒品罪。其因
    施用第一、二級毒品而持有第一、二級毒品之低度行為，為
    施用之高度行為所吸收，不另論罪。被告先後多次施用第一
    、二級毒品海洛因、甲基安非他命犯行，均時間緊接，犯罪
    構成要件相同，顯係基於概括犯意為之，應依連續犯之規定
    論以一罪，並分別加重其刑。又被告所犯上開二罪，犯意各
    別，行為互殊，罪名不同，應分論併罰。再被告有如犯罪事
    實欄所載曾受有期徒刑執行完畢之前科，此有臺灣臺中地方
    法院檢察署刑案資料查註紀錄表及臺灣高等法院被告全國前
    案紀錄表各一份在卷足憑，其於五年以內再犯本件有期徒刑
    以上之罪，為累犯，應依刑法第四十七條之規定，遞加重其
    刑。爰審酌被告一再施用毒品，經觀察勒戒、強制戒治後，
    仍不知戒惕，再次施用第一級毒品、第二級毒品，無視於毒
    品對於自身健康之戕害及國家對於杜絕毒品犯罪之禁令，不
    知戒除惡習，然念及被告坦承施用毒品犯行，態度尚稱良好
    ，其施用毒品海洛因及安非他命並無危害他人，本之施用毒
    品者均有相當程度之成癮性及心理依賴，其犯罪心態與一般
    刑法犯罪之本質並不相同，容應以「病人」之角度為考量，
    並側重適當之醫學治療及心理矯治為宜，及被告施用毒品之
    次數及扣得第一、二級毒品之數量等一切情狀，分別量處如
    主文所示之刑，並定其應執行刑。
四、又按檢察官就犯罪事實一部起訴者，其效力及於全部，刑事
    訴訟法第二百六十七條定有明文。經查本件公訴人提起公訴
    之部分（臺灣苗栗地方法院檢察署九十四年度毒偵字第六五
    七號），與移送併辦之部分（臺灣臺中地方法院檢察署檢察
    官九十四年度毒偵字第五八三四號），兩罪間有連續犯之關
    係，已如前述，屬裁判上一罪，本院自應就移送併辦之部分
    併予審理；又公訴人起訴及移送併辦事實雖未敘及被告自九
    十四年九月二十一日起至同年十一月二十三日止有連續施用
    第一、二級毒品海洛因、甲基安非他命之犯行，然該部分事
    實與公訴人起訴之犯罪事實既具有連續犯之裁判上一罪關係
    ，應為起訴效力所及，本院自應併予審究，併予敘明。
五、至扣案如附表一、二所示之第一、二級毒品海洛因、甲基安
    非他命，分係毒品危害防制條例第二條第二項第一、二款所
    定之第一、二級毒品，屬違禁物，不問是否屬被告所有，應
    依毒品危害防制條例第十八條第一項前段之規定，併宣告沒
    收並銷燬之。扣案如附表三、四所示之物品，係被告所有供
    施用第一、二級毒品所用之物，業據被告供陳明確（見本院
    九十四年十二月七日準備程序筆錄第三頁），爰依刑法第三
    十八條第一項第二款規定，併宣告沒收之。至扣案之電子磅
    秤一台，雖係被告所有，惟被告供承該電子磅秤一台與其施
    用毒品案件無關（見本院九十四年十二月七日準備程序筆錄
    第三頁），本院復查無積極證據足以證明該電子磅秤一台係
    供被告施用毒品所用之物，爰不予宣告沒收，併予敘明。
據上論斷，應依刑事訴訟法第二百七十三條之一第一項、第二百
九十九條第一項前段，毒品危害防制條例第十條第一項、第二項
、第十八條第一項前段，刑法第十一條、第五十六條、第四十七
條、第五十一條第五款、第三十八條第一項第二款，判決如主文
。
本案經檢察官甲○○到庭執行職務。
中　　華　　民　　國　　94　　年　　12　　月　　14　　日
                  刑事第八庭    法  官  洪堯讚
上正本證明與原本無異。
如不服本判決，應於送達後十日內向本院提出上訴狀（須附繕
本），上訴於台灣高等法院台中分院。
                                 書記官  柳寶倫
中　　華　　民　　國　　94　　年　　12　　月　　14　　日
附錄本案論罪科刑法條
毒品危害防制條例第十條
施用第一級毒品者，處六月以上五年以下有期徒刑。
施用第二級毒品者，處三年以下有期徒刑。
附表：
一、扣案第一級毒品海洛因三十六包（含包裝重合計約三三‧六
    公克）、海洛因四小包（含包裝重合計約五．八公克）、海
    洛因十一包（含包裝重合計約十二．二公克）、海洛因七包
   （含包裝重合計約七．八六公克）。
    。
二、扣案之第二級毒品甲基安非他命一包（含包裝重一‧六公克
    ）、甲基安非他命二小包（含包裝重合計約四．三公克）、
        甲基安非他命一包（含包裝重約○．五三公克）。
三、扣案之分裝夾鏈袋二個、藥鏟二支（同時供施用第一、二級
    毒品使用）。
四、扣案之玻璃管吸食器一支，及分裝夾鏈袋二個、藥鏟二支（
    同時供施用第一、二級毒品使用）。
